臺灣彰化地方法院刑事判決             100年度易字第1124號
公  訴  人  臺灣彰化地方法院檢察署檢察官
被      告  王揚
上列被告因賭博案件，經檢察官提起公訴（100 年度偵字第7240
號），被告就被訴事實為有罪之陳述，本院進行簡式審判程序，
判決如下：
    主  文
王揚共同犯圖利聚眾賭博罪，處有期徒刑伍月，如易科罰金，
以新臺幣壹仟元折算壹日。扣案之插用門號0000000000號SIM 卡
之行動電話、插用門號0000000000號SIM 卡之行動電話各壹支（
各含SIM 卡壹張），均沒收。
    事  實  及  理  由
一、犯罪事實：王揚意圖營利，基於供給賭博場所、聚眾賭博
    財物及在公眾得出入場所賭博財物之犯意，自民國99年12月
    中旬某日起至100 年8 月16日為警查獲時止，提供其位於彰
    化縣彰化市○○里○○路85巷9 號之住處，作為公眾得出入
    簽賭六合彩及運動賭博之場所，聚集不特定之賭客在上開住
    處簽賭香港六合彩或「天下運動網」網站上所設置各式球類
    比賽之運動賭博，由不特定賭客撥打其所有、插用門號0000
    000000號SIM 卡之行動電話或插用門號0000000000號SIM 卡
    之行動電話下注簽賭，六合彩部分，賭博方式係以俗稱2 星
    、3 星、特別號之方式下注，由賭客依喜好簽選號碼下注，
    簽1 支2 星、3 星、特別號之賭金分別為新臺幣（下同）73
    元、62.5元、75元，以核對香港六合彩開獎號碼決定輸贏，
    如對中2 星、3 星、特別號，分別可得5,700 元、57,000元
    、3,600 元之彩金，如未對中，賭客之簽賭金全歸王揚所
    有。於上開期間內，王揚如預計賭客下注簽賭可能獲得之
    彩金達2 、3 萬元以上時，則承前同一犯意，找來具有相同
    犯意聯絡之姓名年籍不詳綽號「阿福」之成年男子分擔輸贏
    ，以上開相同之方式經營六合彩賭博，並以「阿福」佔約7
    成、王揚佔約3 成之比例分配簽賭金或負擔應賠付之彩金
    ；運動賭博部分，如賭客下注金額在5,000 元以下者，由王
    揚直接與賭客對賭，賭博方式由賭客撥打上開2 支門號行
    動電話向王揚下注，以運動參賽隊伍之勝負決定輸贏，每
    次下注之金額至少為100 元以上，押中可依運動網站就各場
    比賽所設定之賠率獲得彩金，如未押中，賭客之簽賭金全歸
    王揚所有；若賭客下注金額在5,000 元以上者，王揚承
    前同一犯意，找來與具有相同犯意聯絡之姓名年籍不詳綽號
    「阿福」之成年男子，賭客同樣撥打上開門號行動電話與王
    揚聯絡下注，王揚於接受賭客賭注後，即在其上開住處
    ，以其母親莊羽瑄所有之電腦主機、螢幕各1 台、鍵盤、滑
    鼠各1 個及無線網卡連線上網，以「阿福」所提供之「天下
    運動網」網站之帳號、密碼，代賭客簽賭下注或再開帳號、
    密碼給賭客簽賭下注，押中同樣可依運動網站各場比賽所設
    定之賠率獲得彩金，若未押中，賭客之簽賭金歸王揚、「
    阿福」所有，其2 人並以「阿福」佔約8 、9 成、王揚佔
    約1 、2 成之比例分配簽賭金或負擔應賠付之彩金，王揚
    另可依每下注10,000元抽150 元之比例向「阿福」抽取佣金
    「水錢」，並於每星期與「阿福」結算，而以上開方式單獨
    或與「阿福」共同經營六合彩賭博、運動賭博，並與不特定
    之賭客對賭。嗣於100 年8 月16日上午9 時15分許，為警持
    本院核發之搜索票前往其上開住處執行搜索而查獲，並扣得
    其所有供六合彩賭博、運動賭博所用之插用門號0000000000
    號SIM 卡之行動電話、插用門號0000000000號SIM 卡之行動
    電話各1 支及其母親莊羽瑄所有、供運動賭博所用之電腦主
    機、螢幕各1 台、鍵盤、滑鼠各1 個等物而查悉上情。
二、前項犯罪事實，有下列證據可資為佐：
  (一)被告王揚於警詢、偵查中及於本院審理時之供述。
  (二)證人林駿宇、張嘉詠於警詢時之證言。
  (三)門號0000000000號行動電話於100 年5 月20日20時55分51秒
    、同年6 月16日13時11分50秒、6 月30日23時15分47秒、7
    月11日13時39分29秒、7 月11日15時55分09秒、7 月13日01
    時01分、7 月16日18時09分54秒、7 月16日23時23分59秒、
    7 月18日19時49分17秒、7 月27日20時56分38秒之通訊監察
    譯文、門號0000000000號行動電話與門號0000000000號行動
    電話於100 年7 月4 日21時12分38秒至同年7 月16日17時19
    分09秒之通訊監察譯文、門號0000000000號行動電話與門號
    0000000000號行動電話於100 年7 月3 日12時20分34秒至同
    年7 月14日12時07分21秒之通訊監察譯文及本院100 年聲監
    字第391 號、100 年聲監續字第379 、441 、500 號、100
    年聲監字第517 號、100 年聲監續字第501 號通訊監察書（
    警卷第34至48頁、本院卷第51、54、58、63、64、67、72、
    73、75、77頁、第88至93頁）。
  (四)本院100 年聲搜字第1957號搜索票、彰化縣警察局彰化分局
    100 年8 月16日執行處所為彰化縣彰化市○○里○○路85巷
    9 號之搜索扣押筆錄、扣押物品目錄表各1 份（警卷第49至
    51頁、第53頁）。
  (五)扣案之電腦主機、螢幕各1 台、鍵盤、滑鼠各1 個及插用門
    號0000000000號SIM 卡之行動電話、插用門號0000000000號
    SIM 卡之行動電話各1 支。
三、論罪科刑部分：
  (一)按刑法圖利供給賭博場所罪，本不以其場所為公眾得出入者
    為要件，而所謂之「賭博場所」，只要有一定之所在可供人
    賭博財物即可，非謂須有可供人前往之一定空間場地始足為
    之。且以現今科技之精進，電話、傳真、網路均可為傳達賭
    博訊息之工具，例如主觀上有營利意圖而提供網址供人賭博
    財物者，亦屬提供賭博場所之一種，而以傳真或電話之方式
    簽注號碼賭博財物，與親自到場簽注賭博財物，僅係行為方
    式之差異而已，並不影響其為犯罪行為之認定（最高法院94
    年度台非字第108 號、94年度台非字第265 號判決意旨參照
    ）；又所稱「聚眾賭博」，係指聚集不特定人參與賭博之行
    為，且縱未於現實上同時糾集多數人於同一處所，而係聚集
    眾人之財物進行賭博者，例如職棒簽賭、六合彩組頭以網路
    、電話、傳真之方式供人簽賭之行為，亦屬之。且按網際網
    路係可供不特定人得以共見共聞之公共資訊傳輸園地，雖其
    為虛擬空間，但仍須電腦主機等物理上之場所、設備方能達
    其傳輸之功能，在性質上非純屬思想之概念空間，亦非物理
    上絕對不存在之事物，故利用網路網際賭博財物，所為已符
    合在公眾得出入場所賭博之犯罪構成要件。
  (二)核被告王揚所為，係犯刑法第266 條第1 項前段之賭博罪
    、同法第268 條前段之圖利供給賭場罪及同條後段之圖利聚
    眾賭博罪。
  (三)被告與綽號「阿福」之成年男子就上開經營六合彩賭博且被
    告預期賭客下注簽賭可能獲得之彩金達2 、3 萬元以上者及
    上開運動賭博且賭客下注金額在5,000 元以上者之犯行，均
    有犯意聯絡及行為分擔，為共同正犯。起訴書漏未認定有共
    同正犯，容有未洽，附此敘明。
  (四)被告於各期六合彩開獎前多次供人簽賭之行為，及於各次運
    動賭博決定勝負前，多次供人下注賭博之行為，無非皆欲達
    當期六合彩或運動賭博營利目的，其主觀上係追求一個同一
    之營利目的，社會價值上亦僅賦予單一賭博之評價，則每期
    六合彩開獎及每次運動賭博決定勝負前，被告接受賭客簽賭
    下注之各個舉動，均係當次意圖營利供給賭博場所、意圖營
    利聚眾賭博及在公眾得出入之場所賭博財物犯行之接續行為
    ，評價屬於一行為。
  (五)另按刑事法若干犯罪行為態樣，本質上原具有反覆、延續實
    行之特徵，立法時既予特別歸類，定為犯罪構成要件之行為
    要素，則行為人基於概括之犯意，在密切接近之一定時、地
    持續實行之複次行為，倘依社會通念，於客觀上認為符合一
    個反覆、延續性之行為觀念者，於刑法評價上，即應僅成立
    一罪。學理上所稱「集合犯」之職業性、營業性或收集性等
    具有重複特質之犯罪均屬之，例如經營、從事業務、收集、
    販賣、製造、散佈等行為概念者是（最高法院95年度台上字
    第1079號、95年度台上字第4686號判決要旨參照）。被告自
    99年12月中旬某日起至100 年8 月16日為警查獲時止，先後
    多次意圖營利，聚集不特定賭客下注簽賭香港六合彩及運動
    賭博，其供給賭博場所、聚眾賭博及與不特定賭客賭博之行
    為，本質上具有反覆、延續之特質，應屬集合犯，各論以一
    罪。
  (六)被告係以1 行為同時觸犯上開3 罪名，為想像競合犯，應依
    刑法第55條之規定，從一較重之圖利聚眾賭博罪處斷。
  (七)公訴人雖僅就被告自99年12月中旬某日起至100 年4 月初某
    日止之在公眾得出入場所賭博、圖利供給賭場及圖利聚眾賭
    博犯行提起公訴，然檢察官就犯罪事實一部起訴者，其效力
    及於全部，本件被告自100 年4 月初起至100 年8 月16日為
    警查獲時止之賭博、圖利供給賭場及圖利聚眾賭博之犯罪事
    實，與前揭起訴部分有裁判上一罪關係，已如前述，本院自
    應就100 年4 月初起至100 年8 月16日為警查獲時止屬於裁
    判上一罪之部分一併加以裁判。
  (八)爰審酌被告貪圖僥倖之利得，經營六合彩簽賭及運動賭博，
    聚眾賭博財物，助長投機風氣，敗壞社會風氣，及其犯罪之
    動機、目的、手段、所生危害、經營期間、所得利益等一切
    情狀，量處如主文所示之刑，並諭知易科罰金之折算標準。
  (九)扣案之插用門號0000000000號SIM 卡之行動電話及插用門號
    0000000000號SIM 卡之行動電話各1 支，均為被告所有供本
    案犯罪所用之物，業據其供明在卷（本院卷第21頁反面），
    爰依刑法第38條第1 項第2 款之規定宣告沒收之。至扣案之
    電腦主機、螢幕各1 台、鍵盤、滑鼠各1 個，並非違禁物，
    被告復否認為其所有，且無證據可證明此部分物品確屬被告
    所有供本案犯罪所用之物，爰不予宣告沒收。
據上論斷，應依刑事訴訟法第273 條之1 第1 項、第299 條第1
項前段，刑法第28條、第266 條第1 項、第268 條、第55條、第
41條第1 項前段、第38條第1 項第2 款，刑法施行法第1 條之1
第1 項、第2 項前段，判決如主文。
本案經檢察官張嘉宏到庭執行職務。
中    華    民    國   100    年    11    月    14    日
                  刑事第八庭          法  官 王素珍1
以上正本證明與原本無異。
如不服本判決應於收受判決後10日內向本院提出上訴書狀，並應
敘述具體理由；其未敘述上訴理由者，應於上訴期間屆滿後20日
內向本院補提理由書（均須按他造當事人之人數附繕本）「切勿
逕送上級法院」。
中    華    民    國   100    年    11    月    14    日
                                      書記官  廖春慧
附錄本案論罪科刑法條：
中華民國刑法第266條
在公共場所或公眾得出入之場所賭博財物者，處 1 千元以下罰
金。但以供人暫時娛樂之物為賭者，不在此限。
當場賭博之器具與在賭檯或兌換籌碼處之財物，不問屬於犯人與
否，沒收之。
中華民國刑法第268條
意圖營利，供給賭博場所或聚眾賭博者，處 3 年以下有期徒刑
，得併科 3 千元以下罰金。